【裁判字號】    97,易,657
【裁判日期】    971111
【裁判案由】    竊盜
【裁判全文】
臺灣彰化地方法院刑事判決               97年度易字第657號
公  訴  人  臺灣彰化地方法院檢察署檢察官
被      告  乙○○
                    （現於臺灣彰化監獄執行中）
            丁○○
            丙○○
上列被告因竊盜案件，經檢察官提起公訴（97年度偵字第2983號
），本院判決如下：
    主  文
乙○○、丁○○、丙○○結夥三人以上攜帶兇器竊盜，均累犯，
乙○○、丁○○各處有期徒刑玖月，丙○○處有期徒刑拾月。扣
案老虎鉗貳支、破壞剪支、十字起子壹支、一字起子壹支均沒
收。
    事  實
一、乙○○前於民國89年間，因施用毒品案件，經本院以89年度
    訴字第1136號判決處有期徒刑9 月、7 月，應執行有期徒刑
    1 年2 月，並經臺灣高等法院臺中分院以90年度上訴字第56
    號駁回上訴而確定；又於90年間，因施用毒品案件，經本院
    以91年度易緝字第4 號判決處有期徒刑7 月確定；另因竊盜
    案件，經本院以91年度易緝字第5 號判決處有期徒刑11月確
    定，上開3 案經送監執行，於94年1 月19日縮短刑期假釋出
    監，並於94年6 月13日假釋付保護管束期滿未經撤銷假釋，
    其未執行之刑，以已執行論。丁○○前因竊盜案件，經本院
    以93年度彰簡字第549 號判決處有期徒刑3 月確定，經送監
    執行，於94年3 月9 日縮短刑期期滿執行完畢；又因施用毒
    品案件，經本院以93年度訴字第1477號判決處有期徒刑10月
    、5 月，另因竊盜案件，經臺灣臺中地方法院以93年度易字
    第2469號判決處有期徒刑1 年6 月確定，上開三案另定應執
    行刑為有期徒刑2 年7 月確定，再因施用毒品案件，經臺灣
    雲林地方法院以95年度訴字第149 號判決處有期徒刑9 月確
    定，上開案件經送監執行，嗣經減刑，於96年11月23日易科
    罰金執行完畢。丙○○前因違反毒品危害防制條例案件，經
    本院以94年度訴字第1807號判決處有期徒刑8 月、3 月，定
    應執行刑為有期徒刑10月確定，經送監執行，於95年12月20
    日縮短刑期期滿執行完畢。詎均不知警惕，復共同意圖為自
    己不法之所有，並基於竊盜之犯意聯絡，於97年3 月24日上
    午9 時50分許，由乙○○邀同丁○○、丙○○，結夥三人以
    上由丙○○騎乘車牌號碼VOF-007 號輕型機車搭載乙○○、
    丁○○，攜帶乙○○所有客觀上足以對人之生命、身體造成
    危險之兇器老虎鉗2 支、破壞剪3 支、十字起子1 支、一字
    起子1 支，進入甲○○位在彰化縣彰化市○○路○ 段257 巷
    內產業道路旁之雞舍2 樓，由乙○○拆卸天花板上之灑水銅
    管125 支後，交由丁○○進行拆解，丙○○則在雞舍外之機
    車上等候接應，渠三人以上開方式竊取甲○○所有之銅管12
    5 支得手。嗣因附近住戶發覺有異，通知甲○○、李木發前
    來及報警處理，當場查獲乙○○、丁○○及丙○○，並扣得
    上開老虎鉗2 支、破壞剪3 支、十字起子1 支、一字起子1
    支、灑水銅管125 支，查悉上情。
二、案經彰化縣警察局彰化分局報告臺灣彰化地方法院檢察署檢
    察官偵查起訴。
    理  由
壹、證據能力部分
一、按被告以外之人於審判外之言詞或書面陳述，除法律有規定
    者外，不得作為證據；又被告以外之人於審判外之陳述，雖
    不符合同法第159 條之1 至第159 條之4 規定，但經當事人
    於審判程序同意作為證據，法院審酌該言詞陳述或書面陳述
    作成時之情況，認為適當者，亦得為證據。當事人、代理人
    或辯護人於法院調查證據時，知有第159 條第1 項不得為證
    據之情形，而未於言詞辯論終結前聲明異議者，視為有前項
    之同意，刑事訴訟法第159 條第1 項及第159 條之5 分別定
    有明文。經查，本判決下列所引用之各該被告乙○○、丁○○、丙○○以外之人於審判外之陳述（含書面陳述），檢察
    官、被告於本院準備程序時均明示同意此部分之證據有證據
    能力，且迄至言詞辯論終結前亦未聲明異議，本院審酌上開
    證據資料製作時之情況，尚無違法不當之瑕疵，且與本案具
    有關連性，認為以之作為證據應屬適當，揆諸前開規定，爰
    依刑事訴訟法第159 條之5 規定，認前揭證據資料均有證據
    能力。
二、按被告以外之人於偵查中向檢察官所為之陳述，除顯有不可
    信之情況者外，得為證據，刑事訴訟法第159 條之1 第2 項
    ，定有明文。下列所引用證人於檢察官訊問時之證述，經依
    法具結，被告三人並未抗辯其等於檢察官訊問時所為陳述有
    何顯不可信之情形，依上開說明，其等所為陳述，均得為證
    據。
三、另本案卷證所涵括其餘非供述證據，經公訴人及被告三人均
    同意有證據能力，本院審酌其作成或取得之情形，並無違法
    不當情事，是後述所引用證據之證據能力均無疑義，合先敘
    明。
貳、實體部分
一、上揭犯罪事實，業據被告乙○○、丁○○於警詢、偵訊及本
    院審理時坦承不諱（見警卷第1 、3 頁、偵卷第6 至7 頁、
    本院97年10月30日審判筆錄），被告丙○○則矢口否認有何
    上開竊盜犯行，辯稱：伊僅係搭載被告乙○○、丁○○前往
    該處，並不知渠二人係至該處竊取他人物品云云。經查：
  (一)被告乙○○、丁○○之自白核與證人即被害人甲○○、證人
    李木發證述情節相符（見警卷第7 、9 頁），並有現場相片
    4 張（警卷第24、25頁）、贓物認領保管單1 紙（警卷第23
    頁）附卷可稽，復有老虎鉗2 支、破壞剪3 支、十字起子1
    支、一字起子1 支扣案可佐，足認被告乙○○、丁○○自白
    均與事實相符。
  (二)被告丙○○固以上揭情詞置辯，惟其業於偵訊時自白犯行（
    見偵卷第6 至7 頁），且於本院準備程序及審理時亦自承：
    伊載被告乙○○、丁○○抵達現場後，有進入看一下，隨即
    在外等候，伊在搭載被告乙○○、丁○○時，有看到被告乙○○、丁○○攜帶扣案工具，在進入雞舍時始知被告乙○○
    、丁○○係至該處竊取物品等語（見本院97年4 月30日準備
    程序筆錄第3 頁、97年10月30日審判筆錄第16、17頁），且
    證人即被告乙○○、丁○○均於本院審理時證稱：當日係由
    被告乙○○決定前往彰化縣彰化市○○路○ 段257 巷內之雞
    舍行竊，由被告乙○○邀請被告丁○○，並要求被告丙○○
    騎乘機車搭載被告乙○○及丁○○前往現場，被告乙○○有
    告訴被告丙○○欲進入雞舍竊取物品等語（見本院97年10月
    30日審判筆錄），依上開證人證述情節及被告丙○○自承情
    節觀之，被告丙○○顯然在搭載被告乙○○、丁○○時，已
    知悉渠等攜帶有扣案老虎鉗2 支、破壞剪3 支、十字起子1
    支、一字起子1 支等工具，復搭載渠二人前往不知何人所有
    之雞舍，被告丙○○謂其不知被告乙○○、丁○○係前往行
    竊，已難置信；且被告丙○○在被告乙○○、丁○○下車進
    入雞舍內時，已知悉渠二人係進入雞舍行竊，猶在雞舍外之
    機車上等候接應被告乙○○、丁○○離開現場，其就上開竊
    盜犯行，與被告乙○○、丁○○有犯意聯絡及行為分擔，至
    為顯明。其辯稱不知被告乙○○、丁○○係前往上址竊盜云
    云，顯係畏罪卸責之詞，不足採信。
  (三)綜上，本案事證明確，被告三人犯行均堪認定，應依法論科
    。
二、論罪科刑之理由：
  (一)按刑法第321 條第1 項第3 款之攜帶兇器竊盜罪，係以行為
    人攜帶兇器竊盜為其加重條件，此所謂兇器，其種類並無限
    制，凡客觀上足對人之生命、身體、安全構成威脅，具有危
    險性之兇器均屬之，且祇須行竊時攜帶此種具有危險性之兇
    器為已足，並不以攜帶之初有行兇之意圖為必要（最高法院
    79年臺上字第5253號判例要旨可供參照）。查被告三人共同
    攜帶至竊盜現場之老虎鉗2 支、破壞剪3 支、十字起子1 支
    、一字起子1 支，均屬鐵器，客觀上足對他人之生命、身體
    （如頸部、眼睛等）構成威脅，而具有危險性，自係屬兇器
    無誤，且被告三人係在合同意思範圍以內，各自分擔犯罪行
    為之一部，相互利用他人之行為，以達其犯罪之目的，自均
    應對於全部所發生之結果，共同負責（最高法院28年上字第
    3110號判例意旨參照），是被告三人自均應就上開攜帶兇器
    之加重要件共同負責。
  (二)按竊盜罪既遂與未遂之區別，應以所竊之物已否移入自己權
    力支配下為標準；若已將他人財物移歸自己所持，即應成立
    竊盜既遂罪，最高法院著有17年上字第509 號判例可資參照
    。本案被告三人所竊取之灑水銅管，既經渠等將之取下而置
    放在地，即已移入於自己實力支配之下，其該部分竊盜行為
    已屬完成，不因其未將贓物順利搬離現場，即認為係竊盜未
    遂，是渠等竊盜行為已達既遂程度，至為灼然。
  (三)核被告乙○○、丁○○、丙○○所為，均係犯刑法第321 條
    第1 項第3 款、第4 款結夥三人以上攜帶兇器竊盜罪。被告
    三人犯行已達於既遂程度，已如前述，起訴意旨認被告三人
    係涉犯加重竊盜未遂罪嫌，尚有未洽，併此說明。又被告三
    人就上開犯行有犯意聯絡及行為分擔，應論以共同正犯。
  (四)被告乙○○前於89年間，因施用毒品案件，經本院以89年度
    訴字第1136號判決處有期徒刑9 月、7 月，應執行有期徒刑
    1 年2 月，並經臺灣高等法院臺中分院以90年度上訴字第56
    號駁回上訴而確定；又於90年間，因施用毒品案件，經本院
    以91年度易緝字第4 號判決處有期徒刑7 月確定；另因竊盜
    案件，經本院以91年度易緝字第5 號判決處有期徒刑11月確
    定，上開3 案經送監執行，於94年1 月19日縮短刑期假釋出
    監，並於94年6 月13日假釋付保護管束期滿未經撤銷假釋，
    其未執行之刑，以已執行論。被告丁○○前因竊盜案件，經
    本院以93年度彰簡字第549 號判決處有期徒刑3 月確定，經
    送監執行，於94年3 月9 日縮短刑期期滿執行完畢；又因施
    用毒品案件，經本院以93年度訴字第1477號判決處有期徒刑
    10月、5 月，另因竊盜案件，經臺灣臺中地方法院以93年度
    易字第2469號判決處有期徒刑1 年6 月確定，上開三案另定
    應執行刑為有期徒刑2 年7 月確定，再因施用毒品案件，經
    臺灣雲林地方法院以95年度訴字第149 號判決處有期徒刑9
    月確定，上開案件經送監執行，嗣經減刑，於96年11月23日
    易科罰金執行完畢。被告丙○○前因違反毒品危害防制條例
    案件，經本院以94年度訴字第1807號判決處有期徒刑8 月、
    3 月，定應執行刑為有期徒刑10月確定，經送監執行，於95
    年12月20日縮短刑期期滿執行完畢，有臺灣高等法院被告前
    案紀錄表3 份在卷可按，被告三人均於有期徒刑之執行完畢
    後，5 年以內故意再犯本案有期徒刑以上之罪，均為累犯，
    應依刑法第47條第1 項規定，各加重其刑。
  (五)爰審酌被告三人均不思以正當方式謀生，僅為圖謀私利，即
    竊取他人物品欲變現花用，且係以結夥三人以上、攜帶兇器
    之方式為之，所為對社會治安及他人財產權造成一定程度危
    害，被告丙○○犯後復矢口否認犯行，難見悔意，惟被告乙○○、丁○○犯後坦承犯行，態度尚佳，暨審酌其等智識程
    度、生活狀況等一切情狀，分別量處如主文所示之刑，以示
    懲儆。
  (六)扣案老虎鉗2 支、破壞剪3 支、十字起子1 支、一字起子1
    支，均係被告乙○○所有，供被告三人共犯本案竊盜犯行所
    用之物，本於共同正犯責任共同之原則，應依刑法第38條第
    1 項第2 款規定對被告三人均宣告沒收（最高法院91年度臺
    上字第5583號判決意旨可資參照）。至扣案灑水銅管125 支
    ，係被告三人共同竊盜所得之物，且屬被害人甲○○所有之
    物，業經被害人領回，有贓物認領保管單1 紙在卷足憑（見
    警卷第23頁），且非屬違禁物，本院自無從宣告沒收，附此
    敘明。
據上論斷，應依刑事訴訟法第299 條第1 項前段，刑法第28條、
第321 條第1 項第3 款、第4 款、第47條第1 項、第38條第1 項
第2 款，判決如主文。
本案經檢察官蔡曉崙到庭執行職務。
中    華    民    國    97    年    11    月    11    日
                  刑事第三庭  審判長法  官  余仕明
                                    法  官  唐中興
                                    法  官  楊舒嵐
以上正本證明與原本無異。
如不服本判決，應於判決送達後10日內，向本院提出上訴書狀，
上訴書狀應「敘述具體上訴理由」，並按他造當事人之人數附繕
本。「切勿逕送上級法院」。
告訴人或被害人對於判決如有不服具備理由請求檢察官上訴者，
其上訴期間之計算係以檢察官收受判決正本之日期為準。
中    華    民    國    97    年    11    月    12    日
                                    書記官  張木松
附錄論罪科刑法條：
中華民國刑法第321條第1項
（加重竊盜罪）
犯竊盜罪而有左列情形之一者，處六月以上、五年以下有期徒刑
：
一、於夜間侵入住宅或有人居住之建築物、船艦或隱匿其內而犯
    之者。
二、毀越門扇、牆垣或其他安全設備而犯之者。
三、攜帶兇器而犯之者。
四、結夥三人以上而犯之者。
五、乘火災、水災或其他災害之際而犯之者。
六、在車站或埠頭而犯之者。


司法院資訊處製作；財團法人民間司法改革基金會備份。
